最高法院刑事裁定　　　　　　　　　　　　　　　　八十七年度台抗字第四二六號
　　抗　告　人　甲○○
右抗告人因違反毒品危害防制條例等罪案件，不服台灣高等法院台中分院中華民國八
十七年六月十七日送勒戒處所觀察、勒戒之裁定（八十七年度上訴字第八一八號），
提起抗告，本院裁定如左：
    主  文
原裁定關於施用第一級毒品海洛因，送勒戒處所觀察、勒戒部分撤銷，應由台灣高等
法院台中分院更為裁定。
其他抗告駁回。
    理  由
壹、撤銷部分：
本件原裁定以：抗告人甲○○於民國八十六年十月三十一日下午七時三十分許，在台
中市大肚山上施用第一級毒品海洛因乙次，經警於同年十一月一日上午一時許在台中
市○○路八一號前查獲之事實，業據抗告人於警訊、偵查中自白不諱，並有含海洛因
殘渣之塑膠空袋一個、吸管二支扣案及台中市衛生局尿液檢驗報告附卷可稽，因予依
毒品危害防制條例第二十條第一項、第三十五條第三款規定，裁定送勒戒處所觀察、
勒戒，固非無見。惟按被告之自白不得作為認定犯罪之唯一證據，而須以補強證據證
明其確與事實相符，此觀之刑事訴訟法第一百五十六條第二項之規定自明。觀諸卷內
資料，抗告人雖曾自白於上開時地以將海洛因粉末滲入香煙內吸食之方式，施用海洛
因一次，然其被警查獲時所採尿液經送台中市衛生局二度檢驗結果，均無海洛因於人
體內代謝成嗎啡之反應，有該局煙毒尿液檢驗成績書二紙分附台灣台中地方法院檢察
署八十六年度偵字第二二六二七號偵查卷第五八頁及原審卷第八○頁為憑。至扣案該
塑膠空袋一個，雖經法務部調查局檢驗結果含有海洛因殘留（見第一審卷第四七頁）
，然依卷附台中市警察局第四分局刑事案件報告書中分四刑字第八二六號記載，該塑
膠袋係自案外人劉志勇身上查獲；另扣案吸管二支則屬供吸安非他命所用，亦係自劉
志勇身上查獲（見前開偵查卷第八頁）。是原裁定以上開尿液檢驗結果、塑膠袋、吸
管資為認定抗告人自白施用海洛因係與事實相符之補強證據，並據以認定抗告人犯毒
品危害防制條例第十條第一項之施用第一級毒品海洛因罪，裁定送勒戒處所觀察、勒
戒，自屬可議。抗告意旨執以指摘原裁定此部分不當，非無理由，應由本院將原裁定
此部分撤銷，由原審更為適法之裁定。
貳、駁回部分：
按不得上訴於第三審法院之案件，其第二審法院所為裁定，不得抗告，刑事訴訟法第
四百零五條定有明文。原裁定以抗告人因犯毒品危害防制條例第十條二項施用第二級
毒品安非他命罪（最重本刑三年以下有期徒刑），依同絛例第二十條第一項、第三十
五條第三款規定，裁定送勒戒處所觀察、勒戒部分，核屬刑事訴訟法第三百七十六條
第一款所列不得上訴於第三審法院之案件。依首開規定，原審法院此部分所為裁定，
即屬不得抗告；抗告人一併提起抗告，自非適法，此部分應予駁回。
據上論結，應依刑事訴訟法第四百十三條前段、第四百十一條前段，裁定如主文。
中      華      民      國    八十七    年      十      月      二      日
                              最高法院刑事第二庭
                                  審判長法官  施  文  仁
                                        法官  陳  炳  煌
                                        法官  張  淳  淙
                                        法官  洪  文  章
                                        法官  林  錦  芳
      右正本證明與原本無異
                                              書  記  官
中      華      民      國    八十七    年      十      月      九      日
